---
title: "Descriptiva preguntas Termómetro"
output:
  html_document:
    df_print: paged
  html_notebook: default
  pdf_document: default
  word_document: default
---


```{r echo=FALSE, warning=FALSE, message=FALSE}
knitr::opts_chunk$set(echo = FALSE, message = FALSE, warning=FALSE)
library(tidyverse)
library(kableExtra)
library(readr)
library(ufs)
```


```{r, warning=FALSE}
datos_v4 <- read_delim("~/brvulnerable/datos/Termômetro Social COVID-19_Versão 4.0.csv", 
    delim = ";", escape_double = FALSE, trim_ws = TRUE, show_col_types = F)
# Cambiar el género a factor
datos_v4[[15]] <- as.factor(datos_v4[[15]])
table(datos_v4[[15]], useNA = "always")
```

\newpage

## Medidas para evitar la infección COVID  

```{r tabla1a}
vulnerables <- datos_v4 %>% 
  select(c(42:53))
subconj <-names(vulnerables[,1:ncol(vulnerables)])
c <- as.numeric(ncol(vulnerables))
l <- str_length(subconj)
m <- str_locate(subconj, "=")
n <- str_sub(subconj, m[,2]+1, l-1)
names(vulnerables) <- n
vulnerables <- vulnerables %>% 
  mutate(across(1:ncol(vulnerables), as.factor)) %>% 
  mutate(across(where(is.factor), as.numeric)) %>% 
  mutate(across(everything(), recode,"1"="0", "2"="1"))
salida <- multiResponse (vulnerables ) 
tabla <- salida %>%
  select(-3) %>% 
  filter(str_trim(Option,side="right") != "Total") 
kable(tabla, col.names= c("Respuesta", "Frequência", "Porcentagem (n=3237)"), digits = 1,
      caption="Tabela 1: Que medidas você têm adotado para não ficar infectado com a COVID-19, de acordo com as recomendações do Ministério da Saúde?") %>% 
  kable_paper(full_width = F) %>% 
  column_spec(1, width = "30em")
```

\newpage

## Confianza en las instituciones

```{r tabla2}
vulnerables <- datos_v4 %>% 
  select(75:81)
# Ojo. Revisar. Las respuestas no son iguales
subconj <- names(vulnerables[,1:ncol(vulnerables)])
# c <- as.numeric(ncol(vulnerables))
# l <- str_length(subconj)
# m <- str_locate(subconj, "=")
# n <- str_sub(subconj, m[,2]+1, l-1)
names(vulnerables) <- c("Governo Federal", "Governo Estadual", "Governo Municipal", "Hospital", "Hospital de Campanha", 
"Unidade de Pronto Atendimento (UPA) / Emergência", "Unidade Básica de Saúde/ Posto de Saúde")
vulnerables <- vulnerables %>% 
  mutate(across(1:ncol(vulnerables), as.factor)) %>% 
  mutate(across(where(is.factor), as.numeric)) %>% 
  mutate(across(everything(), recode,"1"="0", "2"="1"))
salida <- multiResponse (vulnerables ) 
tabla <- salida %>%
  select(-3) %>% 
  filter(str_trim(Option,side="right") != "Total") 
kable(tabla, col.names= c("Respuesta", "Frequência", "Porcentagem (n=3237)"), digits = 1,
      caption="Tabela 2: Confiança na capacidade para enfrentar a COVID-19") %>% 
    kable_paper(full_width = F) %>% 
  column_spec(1, width = "30em")
```

\newpage

## Fuente de información sobre la infección

```{r tabla3}
vulnerables <- datos_v4 %>% 
  select(c(82:94))
subconj <-names(vulnerables[,1:ncol(vulnerables)])
c <- as.numeric(ncol(vulnerables))
l <- str_length(subconj)
m <- str_locate(subconj, "=")
n <- str_sub(subconj, m[,2]+1, l-1)
names(vulnerables) <- n
vulnerables <- vulnerables %>% 
  mutate(across(1:ncol(vulnerables), as.factor)) %>% 
  mutate(across(where(is.factor), as.numeric)) %>% 
  mutate(across(everything(), recode,"1"="0", "2"="1"))
salida <- multiResponse (vulnerables ) 
tabla <- salida %>%
  select(-3) %>% 
  filter(str_trim(Option,side="right") != "Total") 
kable(tabla, col.names= c("Respuesta", "Frequência", "Porcentagem (n=3237)"), digits = 1,
      caption="Tabela 3: Qual fonte de informação você utiliza para se manter informado sobre a COVID-19?") %>% 
    kable_paper(full_width = F) %>% 
  column_spec(1, width = "30em")
```

\newpage

## Estado anímico

```{r tabla4}
vulnerables <- datos_v4 %>% 
  select(c(99:107))
# Revisar lo que pasa con variable 98
subconj <- names(vulnerables[,1:ncol(vulnerables)])
c <- as.numeric(ncol(vulnerables))
l <- str_length(subconj)
m <- str_locate(subconj, "=")
n <- str_sub(subconj, m[,2]+1, l-1)
names(vulnerables) <- n
vulnerables <- vulnerables %>% 
  mutate(across(1:ncol(vulnerables), as.factor)) %>% 
  mutate(across(where(is.factor), as.numeric)) %>% 
  mutate(across(everything(), recode,"1"="0", "2"="1"))
salida <- multiResponse (vulnerables )
tabla <- salida %>%
  select(-3) %>% 
  filter(str_trim(Option,side="right") != "Total") 
kable(tabla, col.names= c("Respuesta", "Frequência", "Porcentagem (n=3237)"), digits = 1,
      caption="Tabela 4: Comparando com o período anterior a COVID-19, como você tem se sentido na maior parte do tempo?") %>% 
    kable_paper(full_width = F) %>% 
  column_spec(1, width = "30em")
```

\newpage

## Actividades de la vida diaria

```{r tabla4bis}
vulnerables <- datos_v4 %>% 
  select(c(108:116))
subconj <-names(vulnerables[,1:ncol(vulnerables)])
c <- as.numeric(ncol(vulnerables))
l <- str_length(subconj)
m <- str_locate(subconj, "=")
n <- str_sub(subconj, m[,2]+1, l-1)
names(vulnerables) <- n
vulnerables <- vulnerables %>% 
  mutate(across(1:ncol(vulnerables), as.factor)) %>% 
  mutate(across(where(is.factor), as.numeric)) %>% 
  mutate(across(everything(), recode,"1"="0", "2"="1"))
salida <- multiResponse (vulnerables ) 
tabla <- salida %>%
  select(-3) %>% 
  filter(str_trim(Option,side="right") != "Total") 
kable(tabla, col.names= c("Respuesta", "Frequência", "Porcentagem (n=3237)"), digits = 1,
      caption="Tabela 4: Nos últimos meses, o que você tem feito para lidar com a atual situação da pandemia COVID-19?") %>% 
    kable_paper(full_width = F) %>% 
  column_spec(1, width = "30em")
```

\newpage

## Situaciones observadas de violencia

```{r tabla5}
vulnerables <- datos_v4 %>% 
  select(c(143:164))
subconj <-names(vulnerables[,1:ncol(vulnerables)])
c <- as.numeric(ncol(vulnerables))
l <- str_length(subconj)
m <- str_locate(subconj, "=")
n <- str_sub(subconj, m[,2]+1, l-1)
names(vulnerables) <- n
vulnerables <- vulnerables %>% 
  mutate(across(1:ncol(vulnerables), as.factor)) %>% 
  mutate(across(where(is.factor), as.numeric)) %>% 
  mutate(across(everything(), recode,"1"="0", "2"="1"))
salida <- multiResponse (vulnerables ) 
tabla <- salida %>%
  select(-3) %>% 
  filter(str_trim(Option,side="right") != "Total") 
kable(tabla, col.names= c("Respuesta", "Frequência", "Porcentagem (n=3237)"), digits = 1,
      caption="Tabela 5: Quais das situações abaixo você tem VISTO/PRESENCIADO NO SEU LOCAL DE MORADIA, VIZINHANÇA ou COMUNIDADE durante à pandemia da COVID-19?") %>% 
    kable_paper(full_width = F) %>% 
    column_spec(1, width = "30em")
```

\newpage

## Situaciones sufridas de violencia

```{r tabla6}
vulnerables <- datos_v4 %>% 
  select(c(167:188))
subconj <- names(vulnerables[,1:ncol(vulnerables)])
c <- as.numeric(ncol(vulnerables))
l <- str_length(subconj)
m <- str_locate(subconj, "=")
n <- str_sub(subconj, m[,2]+1, l-1)
names(vulnerables) <- n
vulnerables <- vulnerables %>% 
  mutate(across(1:ncol(vulnerables), as.factor)) %>% 
  mutate(across(where(is.factor), as.numeric)) %>% 
  mutate(across(everything(), recode,"1"="0", "2"="1"))
salida <- multiResponse (vulnerables ) 
tabla <- salida %>%
  select(-3) %>% 
  filter(str_trim(Option,side="right") != "Total") 
kable(tabla, col.names= c("Respuesta", "Frequência", "Porcentagem (n=3237)"), digits = 1,
      caption="Tabela 6: Quais das situações abaixo VOCÊ E/OU SUA FAMÍLIA TEM VIVIDO NO SEU LOCAL DE MORADIA, VIZINHANÇA ou COMUNIDADE durante à pandemia da COVID-19?")
```

\newpage

## Ayuda después del diagnóstico COVID 

```{r tabla7}
vulnerables <- datos_v4 %>% 
  select(c(206:214))
subconj <- names(vulnerables[,1:ncol(vulnerables)])
c <- as.numeric(ncol(vulnerables))
l <- str_length(subconj)
m <- str_locate(subconj, "=")
n <- str_sub(subconj, m[,2]+1, l-1)
names(vulnerables) <- n
vulnerables <- vulnerables %>% 
  mutate(across(1:ncol(vulnerables), as.factor)) %>% 
  mutate(across(where(is.factor), as.numeric)) %>% 
  mutate(across(everything(), recode,"1"="0", "2"="1"))
salida <- multiResponse (vulnerables ) 
tabla <- salida %>%
  select(-3) %>% 
  filter(str_trim(Option,side="right") != "Total") 
kable(tabla, col.names= c("Respuesta", "Frequência", "Porcentagem (n=3237)"), digits = 1,
      caption="Tabela 7: A quem você recorreu após diagnosticado com COVID-19?") %>% 
    kable_paper(full_width = F) %>% 
    column_spec(1, width = "30em")
```

\newpage

## Fuentes de información sobre vacunas

```{r tabla8}
vulnerables <- datos_v4 %>% 
  select(c(247:259))
subconj <- names(vulnerables[,1:ncol(vulnerables)])
c <- as.numeric(ncol(vulnerables))
l <- str_length(subconj)
m <- str_locate(subconj, "=")
n <- str_sub(subconj, m[,2]+1, l-1)
names(vulnerables) <- n
vulnerables <- vulnerables %>% 
  mutate(across(1:ncol(vulnerables), as.factor)) %>% 
  mutate(across(where(is.factor), as.numeric)) %>% 
  mutate(across(everything(), recode,"1"="0", "2"="1"))
salida <- multiResponse (vulnerables ) 
tabla <- salida %>%
  select(-3) %>% 
  filter(str_trim(Option,side="right") != "Total") 
kable(tabla, col.names= c("Respuesta", "Frequência", "Porcentagem (n=3237)"), digits = 1,
      caption="Tabela 8: Qual é a fonte de informação mais comum que você recorre para obter informações sobre as vacinas contra a COVID-19?") %>% 
    kable_paper(full_width = F) %>% 
    column_spec(1, width = "30em")
```

\newpage

## Nivel de confianza sobre las vacunas

```{r tabla9}
vulnerables <- datos_v4 %>% 
  select(c(261:263))
subconj <-names(vulnerables[,1:ncol(vulnerables)])
names(vulnerables) <- c("Governo Federal", "Governo Estadual", "Governo Municipal")
vulnerables <- vulnerables %>% 
  mutate(across(1:ncol(vulnerables), as.factor)) %>% 
  mutate(across(where(is.factor), as.numeric)) %>% 
  mutate(across(everything(), ~ ifelse(. %in% c(1,2),1,0)))
salida <- multiResponse (vulnerables )
tabla <- salida %>%
  select(-3) %>% 
  filter(str_trim(Option,side="right") != "Total") 
kable(tabla, col.names= c("Respuesta", "Frequência", "Porcentagem (n=3237)"), digits = 1,
      caption="Tabela 9: Qual o seu nível de confiança no Governo Federal sobre às vacinas contra a COVID-19?") %>% 
    kable_paper(full_width = F) %>% 
    column_spec(1, width = "30em")
```
